【裁判字號】    92,毒抗,121
【裁判日期】    920312
【裁判案由】    毒品危害防制條例
【裁判全文】
臺灣高等法院刑事裁定                            九十二年度毒抗字第一二一號
    抗  告  人
    即  被  告  甲○○
右列抗告人因違反毒品危害防制條例案件，不服臺灣板橋地方法院中華民國九十二年
一月二十七日裁定（九十二年度毒聲字第二九一號），提起抗告，本院裁定如左：
    主  文
抗告駁回。
    理  由
一、檢察官聲請意旨略以：被告於民國九十一年七月七日十八時八分許，回溯七十二
    小時內某時，在不詳地點施用第二級毒品ＭＤＭＡ乙次。嗣於同日十三時三十分
    許，在台北市○○○路○段二五九號地下一樓「市招外灘酒店」為警查獲，採其
    尿液送台北市立療養院及法務部調查局檢驗結果發現有ＭＤＭＡ陽性反應，爰聲
    請將被告送觀察、勒戒等語。
二、原裁定略以：被告雖否認施用第二級毒品ＭＤＭＡ，然查被告於九十一年七月七
    日十八時八分許，經警訊問後所採尿液送台北市立療養院及法務部調查局檢驗結
    果，發現確有ＭＤＭＡ之陽性反應，有該院九十一年七月二十二日煙毒尿液檢驗
    報告及該局九十一年十月二十五日之鑑驗通知書各一紙附卷可稽。按ＭＤＭＡ俗
    稱「搖頭丸」，業經行政院公告列入毒品危害防制條例第二級毒品，據醫學文獻
    所載，服用ＭＤＭＡ後最長七十二小時仍可檢出低量ＭＤＭＡ，業經行政院衛生
    署管制藥品管理局於九十年十月二十九日管檢字第九九○四二號函示明確。被告
    尿液經送檢驗結果，既有ＭＤＭＡ之陽性反應，顯見其於上開採尿前之七十二小
    時內之某時點，確有施用ＭＤＭＡ之事實，其施用第二級毒品ＭＤＭＡ之犯行洵
    堪認定。應依毒品危害防制條例第二十條第一項、觀察勒戒處分執行條例第三條
    第一項規定，裁定被告應送勒戒處所觀察、勒戒。本院審核相關卷證，認原裁定
    並無不當。
三、被告抗告意旨略以：伊於警訊中已陳明絕未施用第二級毒品，向來從無吸食ＭＤ
    ＭＡ或其他毒品紀錄，當天偕同友人多人至「市招外灘酒店」玩樂，向店家購買
    多杯飲料食用，席間亦曾喝他人之飲料，可能係一時未察誤飲他人參有ＭＤＭＡ
    之飲料，絕非故意施用，自與毒品危害防制條例第十條之罪屬故意犯罪者有所不
    同；至檢驗報告，縱可證明伊有食用過含ＭＤＭＡ之飲料或藥品，但原裁定就何
    時何地食用，僅以「不詳地點」交待，又對是否故意或過失食用，未見有任何補
    強證據，顯以臆測方式推論犯行，為此不服云云。經查，被告所辯其尿液呈ＭＤ
    ＭＡ陽性反應，係誤飲他人飲料所致，然遍查全卷，並無任何被告曾提出誤用他
    人飲料或所稱他人係何人等之相關事證，其空言過失食用，自不足採。茲被告尿
    液既已呈ＭＤＭＡ陽性反應，其故予食用，極為明灼。是被告抗告，為無理由，
    應予駁回。
四、據上論斷，依刑事訴訟法第四百十二條，裁定如主文。
中      華      民      國    九十二    年      三      月     十二     日
                            臺灣高等法院刑事第五庭
                                審判長法  官  曾  德  水
                                      法  官  蘇  素  娥
                                      法  官  楊  貴  雄
右正本證明與原本無異。
不得再抗告。
                                      書記官  林  淑  貞
中      華      民      國    九十二    年      三      月     十二     日


司法院資訊處製作；財團法人民間司法改革基金會備份。
